---
title: "Tableau de bord mensuel Maskaret"
author: "Equipe TICE"
format: 
  dashboard:
    theme: superhero
    logo: images/logo_cefil_new.jpg
---

# Indicateurs

## Chiffres clés

```{r}
#| content: valuebox
#| title: "Connexions uniques"
#| icon: plug
#| color: primary
84
```

```{r}
#| content: valuebox
#| title: "e-formation disponibles"
#| icon: pencil
#| color: success
38
```

```{r}
#| content: valuebox
#| title: "Badges délivrés"
#| icon: trophy
#| color: warning
38
```

## Running Code

```{r}
#| fig-width: 10
#| fig-height: 8
#| title: "Evolution du nombre de connexions uniques"
plot(iris$Sepal.Length,iris$Sepal.Width)
```

```{r}
#| title: "TOP 10 des cours les plus suivis"
knitr::kable(mtcars)
```

# Lexique

-   Le **nombre de connexions uniques** correspond au **nombre distinct d'utilisateurs** qui se sont connectés **au moins une fois** à votre plateforme pendant le mois en cours.

-   Un **badge** est délivré aux apprenants quand ils ont achevé toutes les activités d'un cours (une e-formation), notamment quand ils ont obtenus au moins 70% de bonnes réponses aux quiz de ce cours.
